臺灣桃園地方法院小額民事判決
110年度壢小字第1944號
原      告  張丞碠  
被      告  温國軻  

上列當事人間因本院109年度壢簡字第2486號毀損等案件，原告
提起附帶民事訴訟（109年度壢簡附民字第247號），經本院刑事
庭移送前來，本院於民國111年3月1日辯論終結，判決如下：
    主    文
被告應給付原告新臺幣33,609元，及自民國110年1月3日起至清
償日止，按週年利率百分之五計算之利息。
原告其餘之訴駁回。
本判決原告勝訴部分得假執行。
    理由要領
一、原告主張:被告因原告將其使用之車牌號碼00-0000號自用小
    客車(下稱系爭車輛)暫停在桃園市○○區○○路00巷00弄00號旁
    ，致使該路段會車不易，因而與原告發生口角衝突，被告竟
    基於毀損之犯意，於民國109年6月8日18時10分許，在上開
    地點，以腳踹擊上開車輛車門，致該車車門板金凹陷，致生
    損害於原告，原告因見被告踹其車門而下車與之理論，被告
    旋即基於公然侮辱之犯意，在上開地點，出言「哪裡凹下去
    ，那是你自己撞的阿，凹下去，你腦子有問題是嗎，你是不
    是腦子有問題，你是不是腦子有問題；講什麼狗話，幹你娘
    ，倒你媽雞巴，你在幹嘛我不知道喔，倒車，倒你媽雞巴啦
    ；臭俗辣，來啊；你娘雞巴啦」等語，足以使原告難堪並貶
    損其人格評價。致原告受有系爭車輛修繕費用新臺幣(下同)
    8,609元及精神慰撫金91,391元之損害。爰依民法侵權行為
    之規定提起本件訴訟等語。並聲明：被告應給付原告10萬元
    ，及自起訴狀繕本送達翌日起至清償日止，按週年利率5%計
    算之利息。
二、按物被毀損時，被害人除得依民法第196條請求賠償外，並
    不排除民法第213條至第215條之適用。依民法第196條請求
    賠償物被毀損所減少之價額，得以修復費用為估定之標準，
    但以有必要者為限（例如：修理材料以新品換舊品，應予折
    舊），此有最高法院77年度第9次民事庭會議決議可資參照
    。經查，本件原告主張系爭車輛受損之修復費用為8,609元
    （含鈑金工資4,081元、塗裝工資4,582元），又上開修復費
    用均屬工資，無庸折舊，故原告此部分主張應屬有據。
三、按民法第195條第1項前段規定：「不法侵害他人之身體、健
    康者，被害人雖非財產上之損害，亦得請求賠償相當之金額
    。」次按人格權遭遇侵害，受有精神上之痛苦，而請求慰藉
    金之賠償，其核給之標準，須斟酌雙方之身份、資力與加害
    程度及其他各種情形核定相當之數額。且所謂「相當」，應
    以實際加害情形是否重大及被害人之身份、地位與加害人之
    經濟情況等關係定之（最高法院86年度台上字第3537號判決
    意旨參照）。本院審酌原告因被告故意之言行，致原告精神
    上承受無形痛苦，並參以兩造之所得及學經歷等一切情狀，
    認原告請求被告賠償91,391元精神慰撫金，尚屬過高，應予
    核減為25,000元，方屬公允。從而，原告得請求之金額為33
    ,609元，逾此部分之請求，則屬無據，應予駁回
四、綜上所述，原告請求被告給付如主文第1項所示，為有理由
    ，應予准許。逾此部分之請求則屬無據，應予駁回。
五、本件原告勝訴部分，係屬依民事訴訟法第436條之20規定適
    用小額訴訟程序所為被告敗訴判決之案件，爰依職權宣告假
    執行
六、末按由刑事庭移送民事庭之附帶民事訴訟案件，免納裁判費
    ，刑事訴訟法第504 條第2 項定有明文。據此，原告提起本
    件訴訟，依法無需繳納裁判費，另綜觀卷內資料，兩造復無
    其他訴訟費用之支出，爰無庸宣告兩造各應負擔訴訟費用之
    金額，併此敘明。
中　　華　　民　　國　　111 　年　　3 　　月　　31　　日
                  中壢簡易庭      法  官  江碧珊
以上為正本係照原本作成。
如不服本判決，須以違背法令為理由，於判決送達後二十日內向
本庭（桃園市○○區○○路0 段000 號）提出上訴狀。（須按他造當
事人之人數附繕本）。如委任律師提起上訴者，應一併繳納上訴
審裁判費。
中　　華　　民　　國　　111 　年　　3 　　月　　31　　日
                                  書記官  張育誠